【裁判字號】    95,交聲,235
【裁判日期】    950529
【裁判案由】    交管條例聲異
【裁判全文】
臺灣板橋地方法院交通事件裁定          95年度交聲字第235號
原處分機關  臺北市交通事件裁決所
異  議  人
即受處分人  乙○○
上列受處分人因違反道路交通管理處罰條例案件，對於臺北市交
通事件裁決所於民國95年1 月25日所為之處分（原處分案號：北
市裁三字第裁22-AEB597880號）聲明異議，本院裁定如下：
    主  文
異議駁回。
    理  由
一、原處分意旨略以：本件異議人即受處分人乙○○於民國94年
    11月18日3 時3 分許，因駕駛9F-1618 號自用一般小客車，
    行經臺北市○○路○ 段27巷4 弄時，因「拒絕接受酒精濃度
    測試」違規之事實，經臺北市政府警察局大安分局警員攔檢
    掣製北市警交大字第AEB597880 號舉發通知單，嗣經原處分
    機關依道路交通管理處罰條例第35條第3 項，第67條第2 項
    （裁決書漏引第67條第2 項，茲補正之），裁處異議人罰鍰
    新臺幣（下同）60,000元（罰鍰已繳），並吊銷駕駛執照，
    3 年內禁考之處分等語。
二、異議意旨略以：異議人於94年11月18日3時3分許，於臺北市
    ○○路○段時，被臨檢警員攔下，當時警察要異議人進行酒
    測，異議人吹了十餘次，警員認為吹的不夠理想，並告知異
    議人再吹不成功，將採拒絕酒測開單，異議人即要求驗血採
    證，但經警員拒絕，該警員並表示有錄音存證，其並未拒絕
    酒測云云。
三、按汽車駕駛人，駕駛汽車拒絕接受酒精濃度測試之檢定者，
    處新臺幣60,000元罰鍰，並吊銷其駕駛執照，道路交通管理
    處罰條例第35條第 3項前段定有明文。又汽車駕駛人，曾依
    同條例第35條第3項前段之規定吊銷駕駛執照者，3年內不得
    考領駕駛執照，道路交通管理處罰條例第67條第 2項亦有規
    定。再者，對於違反道路交通管理處罰條例之行為，當場舉
    發者，應填記駕駛人或行為人姓名、性別、出生年月日、地
    址、車主姓名、地址、車牌號碼、車輛種類；被查獲之駕駛
    人或行為人為受處分人時，應將該通知單填記後交付該行為
    人簽名或蓋章收受之；拒絕簽章者，並記明其事由，視為已
    收受，違反道路交通管理事件統一裁罰標準及處理細則第11
    條第1項第1款亦定有明文。
四、訊據異議人即受處分人乙○○固坦承其於94年11月18日3時3
    分許，駕駛9F-1618 號自用一般小客車，行經臺北市○○路
    ○ 段27巷4 弄前經臺北市政府警察局大安分局警員攔停前，
    確有飲用酒類等情（見本院95年5 月18日訊問筆錄）。惟辯
    稱：其有配合員警酒測，共吹了十餘次，但警員認為吹的不
    夠理想，並說再吹不成功要以拒絕酒測開單，其有要求驗血
    採證，但被警員拒絕，並非拒絕接受酒測云云。惟查：
    (一)證人即本件開單告發之員警甲○○於本院訊問時具結證稱
      ：因為酒測有一定的程序，必須要對酒測器一口氣吹4 、
      5 秒才可以，而這位異議人在酒測的時候，並不配合，有
      時候只有含著酒測器沒有吹氣，有時候只有吹一小口；我
      在現場有告訴異議人施測的程序及如何施測，但異議人一
      直不配合；我後來就告訴異議人，如果不配合，就會以拒
      絕施測裁處最高的罰鍰金額，但異議人仍然不配合等語甚
      為明確（見本院95年5 月18日訊問筆錄）。
    (二)證人甲○○並當庭提出舉發當時蒐證錄影帶1 捲，經本院
      當庭播放後：畫面顯示為2005年11月18日凌晨3 時14分，
      異議人經證人甲○○攔於路旁，3 時15分異議人口含酒測
      器，輕吹，證人告知異議人應用力吹氣，持續吹氣4到5秒
      ，中間不要中斷，證人並親自示範；異議人卻質問證人甲
      ○○之身分、姓名、編號，證人甲○○告知異議人其姓名
      等資料後，證人之同仁在旁再次告知異議人應用力吹氣，
      請異議人再吹一次，異議人則表示已經吹氣多次，不願再
      吹，並再次質問證人之級職、編號；末見證人在開罰單，
      而異議人在旁抽菸，畫面顯示3 時22分等情，亦經本院勘
      驗明確（見本院95年5 月18日訊問筆錄）。
    (三)此外，並有臺北市政府警察局94年11月18日北市警交大字
      第AEB597880 號舉發違反道路管理事件通知單影本1 紙、
      呼氣酒精濃度測試單（載明「拒簽」）影本3 紙在卷可稽
      。
    (四)綜上調查，異議人經警攔停時，為逃避處罰，在警員以酒
      測器實施呼氣酒精測試時，僅含著酒測器之吹管，不配合
      吐氣或僅輕輕吹氣，經警員再三告知應用力吹氣4 、5 秒
      ，並親自示範如何吐氣後，異議人仍拒不配合等情，均堪
      認定，是核異議人上揭行為自屬拒絕接受酒精濃度測試之
      違規行為無疑。渠前揭所辯並未拒絕施測云云，顯係事後
      卸飾之詞，要無可信。
    (五)異議人雖另辯稱：伊有要求員警抽血檢測酒精濃度，並非
      拒絕酒測云云。惟查，除了因為肇事受傷無法吹氣，或行
      為人另涉及刑事責任，而無法以吹氣施測的情形以外；一
      般酒駕違規，當事人如果拒絕施測，或故意不配合施測，
      員警應直接開拒絕酒測的舉發單，而不會將當事人送抽血
      檢驗等情，業據證人甲○○到庭證述明確（見本院95年5
      月18日訊問筆錄）。而異議人於受攔撿當時確有「故意不
      配合」呼氣酒測之事實，亦已認定如前。是異議人辯稱希
      望去抽血檢驗云云，顯係藉詞拖延員警依法實施酒測，擾
      亂公務之執行，並不足採信。
五、綜上所述，異議人於前開時、地酒後駕車，拒絕接受酒精濃
    度測試之違規事實，已堪認定。原處分機關依道路交通管理
    處罰條例第35條第3 項，第67條第2 項（裁決書漏引第67條
    第2 項，茲補正之），裁處異議人罰鍰60,000元，並吊銷駕
    駛執照，3 年內禁考之處分，核無違誤，本件異議為無理由
    ，應予駁回。
六、據上論斷，應依道路交通案件處理辦法第19條，裁定如主文
    。
中    華    民    國    95  年     5     月    29    日
                  交通法庭   法  官  許映鈞
以上正本證明與原本無異。
如不服本裁定，應於送達後5 日內向本院提出抗告狀（須附繕本
）。
                             書記官  呂苗澂
中    華    民    國    95    年    6     月    1     日


司法院資訊處製作；財團法人民間司法改革基金會備份。
